臺灣臺中地方法院刑事判決　　　　　　　94年度訴字第1869號
公　訴　人　臺灣臺中地方法院檢察署檢察官
被　　　告　乙○○
指定辯護人　林正雄律師
被　　　告　丙○○
指定辯護人　楊振裕律師
上列被告等因違反槍砲彈藥刀械管制條例案件，經檢察官提起公
訴（九十四年度偵字第七三八七號），本院判決如下：
    主  文
乙○○共同連續未經許可，製造可發射子彈具有殺傷力之改造手
槍，處有期徒刑柒年陸月，併科罰金新臺幣壹佰萬元，罰金如易
服勞役，以罰金總額與陸個月之日數比例折算。扣案如附表編號
一至編號六所示可發射子彈具有殺傷力之改造手槍陸支（含彈匣
伍個，槍枝管制編號各為：0000000000、00000
00000、0000000000、0000000000、
0000000000、0000000000）、如附表編號
七至編號四十所示之物，均沒收。
丙○○共同連續未經許可，製造可發射子彈具有殺傷力之改造手
槍，累犯，處有期徒刑玖年，併科罰金新臺幣壹佰萬元，罰金如
易服勞役，以罰金總額與陸個月之日數比例折算。扣案如附表編
號一至編號六所示可發射子彈具有殺傷力之改造手槍陸支（含彈
匣伍個，槍枝管制編號各為：0000000000、0000
000000、0000000000、0000000000
、0000000000、0000000000）、如附表編
號七至編號四十所示之物，均沒收。
    事  實
一、乙○○前曾於民國九十一年間，因犯竊盜罪，經臺灣桃園地
    方法院判處有期徒刑六月，緩刑三年，於九十一年十二月六
    日確定，現仍於緩刑期間（未構成累犯）；丙○○則曾於八
    十九年間，因違反槍砲彈藥刀械管制條例案件，經臺灣彰化
    地方法院判處有期徒刑二年八月，併科罰金新台幣（下同）
    五萬元確定，有期徒刑部分並於九十一年十二月三十一日執
    行完畢，詎其二人均不知悛悔警惕，明知未經許可，不得製
    造可發射子彈具有殺傷力之槍枝及子彈，竟共同基於未經許
    可，製造可發射子彈具有殺傷力之槍枝及子彈之概括犯意聯
    絡，先由乙○○於九十四年二、三月間，透過網路上之廣告
    ，至高雄市左營區向真實姓名、年籍不詳之成年人以每支五
    千元至八千元不等之價格購得尚不具殺傷力之仿ＣＯＬＴ廠
    ＣＡＬＩＢＥＲ２５型半自動手槍製造之玩具手槍二支（含
    彈匣二個，槍枝管制編號0000000000、0000
    000000）、仿ＦＮ廠１９１０型半自動手槍製之金屬
    玩具手槍一支（含彈匣一個，槍枝管制編號0000000
    000）、仿輪轉手槍製造之玩具手槍一支（槍枝管制編號
    0000000000）、仿ＢＥＲＥＴＴＡ廠９２ＦＳ型
    半自動手槍製造之玩具手槍一支（含彈匣一個，槍枝管制編
    號0000000000）、仿ＷＡＬＴＨＥＲ廠ＰＰＫ／
    Ｓ型半自動手槍製造之玩具手槍一支（含彈匣一個，槍枝管
    制編號0000000000）及以不詳價格購得尚不具殺
    傷力之九ｍｍ子彈二十二顆、八ｍｍ子彈十六顆、子彈三十
    顆（事後已由乙○○、丙○○於改造後試射擊發，僅餘彈殼
    ）、左輪子彈一顆（認係具直徑約五ｍｍ金屬彈頭之土造子
    彈）及數量不詳之彈殼、彈頭、玩具槍彈匣、槍管後，二人
    即自同年三月間某日起，連續在臺中縣新社鄉慶西村下坪山
    區之工寮內，共同利用乙○○於不詳時間，在臺中市某處購
    得之如附表所示編號二十、二十一、二八至四十所示之火藥
    及改造槍、彈等工具，以將前揭玩具手槍換裝土造金屬槍管
    ，或以車床車通槍管及轉輪彈倉內阻鐵之方式，復將彈匣換
    掉彈簧塑膠部分，再將火藥及底火填充於土造子彈之彈殼內
    ，並加裝彈頭後，而製造完成如附表編號一至編號六所示之
    可發射子彈具有殺傷力之改造手槍六支及如附表編號十四所
    示具有殺傷力之子彈十九顆（其餘三顆尚不具殺傷力）、編
    號十五所示之具有殺傷力子彈十六顆、編號十八所示之具有
    殺傷力之左輪子彈一顆、編號十九所示之具有殺傷力之子彈
    三十顆（該三十顆子彈，事後已由乙○○、丙○○於改造後
    試射擊發，僅餘彈殼，惟該等子彈既能擊發，且經試射時均
    能在鐵桶上造成凹痕，應可認定為具有殺傷力），並持有之
    。嗣為警於九十四年四月十九日下午二時三十分許在上開工
    寮內查獲，並扣得如附表編號一至六所示之具有殺傷力之改
    造手槍六支（含彈匣五個）、如附表編號十四所示具有殺傷
    力之子彈二十二顆（有三顆不具殺傷力，另十九顆具有殺傷
    力，惟鑑驗試射四顆，已不具殺傷力）、編號十五所示之具
    有殺傷力子彈十六顆（鑑驗試射五顆，已不具殺傷力）、編
    號十八所示之具有殺傷力之左輪子彈一顆（鑑驗試射後，已
    不具殺傷力）、乙○○所有，供犯未經許可，製造可發射子
    彈具有殺傷力之改造手槍所用之如附表編號八、九、十一至
    十三所示之槍枝半成品、槍管成品、半成品及因犯未經許可
    ，製造子彈罪所得之如附表編號十九所示之試射後彈殼三十
    顆、扣得乙○○所有，供其犯上揭各罪所用之如附表編號七
    、十、十六、十七、二十至四十所示之彈匣、彈殼、火藥、
    底火及車床、砂輪機、鑽床、切割機、線鋸機等製造槍枝及
    子彈之工具。
二、案經臺中縣警察局東勢分局報告臺灣臺中地方法院檢察署檢
    察官偵查起訴。
    理  由
一、上揭事實，業據被告乙○○迭於警、偵訊及本院審理均坦承
    不諱；另訊據被告丙○○則矢口否認有何違反槍砲彈藥刀械
    管制條例之犯行，辯稱：當日係被告乙○○打電話叫伊至該
    工寮裝設冷氣，然到了現場因吸食海洛因後就睡著了，在醒
    來時警察就來了，當日不曉得發生什麼事，且不知乙○○在
    現場改造槍枝，因他那間工具房都鎖著，案發當日警察查獲
    時之錄影光碟中顯示的內容，伊之所以會承認有改造槍枝、
    子彈之犯行，係因當時毒癮發作，故警察在拍攝時，係處於
    沒有意識，精神恍惚之狀態下，故不知當日為何會有光碟中
    之舉動云云。經查：
（一）前開扣案經改造之槍枝六支及如附表編號十四、十五、十
      八所示之土造子彈共三十九顆，經送內政部警政署刑事警
      察局以性能檢驗法、試射法鑑驗結果，其中槍枝管制編號
      0000000000號之槍枝，認係由仿ＣＯＬＴ廠Ｃ
      ＡＬＩＢＥＲ２５型半自動手槍製造之玩具手槍換裝土造
      金屬槍管改造而成之改造手槍，機械性能良好，可供擊發
      適用子彈使用，認具殺傷力；其中槍枝管制編號0000
      000000號之槍枝，認係由仿ＣＯＬＴ廠ＣＡＬＩＢ
      ＥＲ２５型半自動手槍製造之玩具手槍換裝土造金屬槍管
      改造而成之改造手槍，機械性能良好，可供擊發適用子彈
      使用，認具殺傷力；其中槍枝管制編號00000000
      00號之槍枝，認係由仿ＦＮ廠１９１０型半自動手槍製
      造之金屬玩具手槍，換裝土造金屬槍管改造而成之改造手
      槍，機械性能良好，可供擊發適用之子彈，認具殺傷力；
      其中槍枝管制編號0000000000號之槍枝，認係
      由仿轉輪手槍製造之玩具手槍車通槍管及轉輪彈倉內阻鐵
      而成之改造手槍，機械性能良好，可擊發適用之子彈，認
      具殺傷力；其中槍枝管制編號0000000000號之
      槍枝，認係由仿ＢＥＲＥＴＴＡ廠９２ＦＳ型半自動手槍
      製造之玩具手槍車通槍管內阻鐵改造而成之改造手槍，機
      械性能良好，可擊發適用子彈，認具殺傷力；其中槍枝管
      制編號0000000000號之槍枝，認係由仿ＷＡＬ
      ＴＨＥＲ廠ＰＰＫ／Ｓ型半自動手槍製造之玩具手槍換裝
      土造金屬槍管而成之改造手槍，機械性能良好，可擊發適
      用子彈，認具殺傷力；其中子彈二十二顆均係具直徑約八
      點九ｍｍ（誤載為厘米）金屬彈頭之土造子彈，經採樣七
      顆試射，除三顆無法擊發不具殺傷力外，餘四顆均可擊發
      ，認具殺傷力；子彈十六顆，均係直徑約八ｍｍ（誤載為
      厘米）金屬彈頭土造子彈，經採樣五顆試射，均可擊發，
      認均具殺傷力；左輪子彈一顆，認係具直徑約五ｍｍ金屬
      彈頭之土造子彈，經試射，可擊發，認具殺傷力；另扣案
      如附表編號十九所示之三十顆彈殼，雖屬土造之金屬彈殼
      ，然均屬已擊發之彈殼（按：既能擊發，且被告二人於試
      射時均能在鐵桶上造成凹痕，應可認定為具有殺傷力）等
      情，有內政部警政署刑事警察局九十四年五月十七日刑鑑
      字第０九四００六七五二九號槍彈鑑定書一份附卷可稽，
      堪認前開改造手槍、子彈確係經過加工製造並具有殺傷力
      無訛。參以被告乙○○於本院審理時對於前開改造槍枝及
      子彈之改造方法、原理及工具使用方式均已供述綦詳之情
      ，顯見被告乙○○之自白應與事實相符。
（二）而被告乙○○、丙○○當日為警查獲時，現場係經警以錄
      影機錄影存證，且由該蒐證錄影光碟畫面顯示，被告丙○○經警依據刑事訴訟法第九十五條之規定告知所涉犯之罪
      名及可行使之權利後，於警詢中供稱：「（問丙○○：這
      些東西都你的嗎？這些東西怎麼來的？這些是誰的？）買
      的。」、「（問丙○○：買來以後，你有改過嗎？還是完
      全就是這樣？有改過嗎？）（點頭）嗯。」、「（問丙○○：現場這位是誰？）（畫面移至蹲在一旁之吳佳宏）我
      朋友。」、「（問丙○○：他也有在場？）嗯。昨天我才
      載他來的。」、「（問丙○○：他都知道你在做什麼嗎？
      ）對，他昨天才知道的。」、「（問丙○○：你在改的時
      候，他有在這邊看嗎？）有。」、「（畫面移至床上槍枝
      ，由被告丙○○指認）（問：你比一下，這槍都是你改的
      ？）嗯。」、「（問：這二支是什麼，黑的這二支是什麼
      型的？）科特二五。」、「（問：另外那隻白色的？）Ｆ
      ＢＩ。」、「（問：ＦＢＩ，是八厘米那種的嗎？）嗯。
      」、「（問：那個皮帶式的呢？）皮帶槍。」、「（畫面
      移至地上零件，由丙○○指認）（問：這些工具呢？彈簧
      、彈頭、彈殼、彈匣，這些都是你的嗎？）嗯。」、「（
      問：這裏有一支是半成品嗎？還沒改成的嗎？）那支壞掉
      了。」、「（問：槍管呢？都半成品嗎？）嗯。」、「（
      員警將被告帶往另一間房間）（問：這房間誰在睡的？你
      在睡的？）嗯。」、「（畫面移至工作）（問：那支槍
      有改過嗎？改好了嗎？完全都改好了嗎？）嗯。」、「（
      員警在該房間內及工作附近搜索，畫面移至床上物品，
      由被告丙○○指認）（問：這罐子裡什麼東西？）火藥。
      」、「（問：這火藥從哪裡來的？）買的。」、「（問：
      去哪裡買的？）五金行。」、「（問：五金行有火藥可以
      買嗎？）去買那個『打輕鋼架』（音譯）」、「（問：你
      子彈是自己車的嗎？）跟外面的人買的。買的時候是裝飾
      的，回來要加工。」、「（問：回來要加工，那彈頭呢？
      自己車的嗎？）沒有，彈頭也是假的。」、「（問：你買
      的時候，裡面沒有火藥？）對。」、「（問：然後你再裝
      填火藥，是不是這樣子？還有加底火？）是，這個就是跟
      別人買的。」、「（員警就搜索物品進行拍照，並發現擊
      發過之彈殼）（問：這裏還有二支槍？）嗯。」、「（問
      ：這子彈打過了呀？彈殼啊？這是你試打的嗎？有打過嗎
      ？）嗯，打過了。」、「（問：你有在這打過嗎？你都在
      哪裡試？後面嗎？你等一下帶我們去試打的地方？帶我們
      去看一下。）（員警將丙○○帶至室外一具有孔洞之鐵筒
      旁）（問：你比一下，這個洞是怎樣？試打的嗎？）這不
      是，這是釘的。」、「（問：這個洞是不是你試打的？）
      嗯。」、「（問：你何時試打的？）前天。」、「（員警
      將丙○○帶至室內一具有孔洞之冰箱旁）（問：比一下，
      這個洞是什麼時候試打的？）前幾天。」、「（問：前幾
      天是何時？）上禮拜。」、「（問：那個洞是前天嘛，這
      個洞是上禮拜？）上禮拜。」、「（問：你用哪一支試打
      的？）小支的。」、「（問：什麼小支的？什麼型式的？
      ）ＰＤＫ。」、「（問：ＰＤＫ。那外面那支呢？外面那
      個洞呢？）九二。」、「（問：九二，用那支貝瑞塔打的
      嗎？這是用ＣＤＫ打的嗎？）嗯。」等語，此有該錄影光
      碟譯文在卷足稽，並經檢察官勘驗屬實，製有勘驗筆錄一
      份在卷可稽。被告丙○○既於員警錄影蒐證時就所改造之
      槍枝形式、改造子彈之方式、槍彈置放之位置及事後試射
      之狀況等情加以詳述，顯見被告丙○○辯稱並不懂槍枝或
      子彈云云，即屬不實，足認被告丙○○已於警詢中自白上
      揭以改造工具製造改造槍枝、子彈之事實甚明。
（三）被告丙○○事後雖以該錄影光碟內容係利用其神智不清之
      狀態下所為之蒐證云云置辯。然依被告丙○○於本院審理
      時所述，其若果係第一次前往上揭工寮，並於當日施用毒
      品、量完冷氣尺寸後即睡著，則其於警方到達現場並進行
      蒐證時，何以能主動對於該槍械之款式、如何改造、試射
      槍彈及彈孔等情形均可明確供稱無訛？又何以能神情自若
      與警方人員對話自如？則被告丙○○辯稱錄影當時其係屬
      神智不清之狀態云云，是否可採，已屬可疑。況證人即臺
      中縣東勢分局刑事組員警甲○○於本院九十四年八月十一
      日進行審理時已具結證稱：「（問：本案查獲經過如何？
      ）……當時丙○○趴在床上睡覺，他起來，手上帶著棉布
      手套，被我們員警制伏……。」、「（問：棉手套有無油
      污？）當時還有一些污垢、鐵屑、油污。」等語（見本院
      審理卷第九四頁）。而依被告丙○○之供述，其於到達現
      場時，係先施用毒品後，再量冷氣尺寸大小後，即沒有做
      任何動作，之後就睡著了，已如前述，則被告既僅就冷氣
      尺寸大小進行測量而無其他任何動作即已睡著，顯然無為
      測量冷氣尺寸大小而帶上棉布手套之必要，詎被告丙○○
      竟於員警查獲時，手上卻仍帶著沾有油污、鐵屑之棉布手
      套，則該手套係被告丙○○與被告乙○○共同改造槍枝、
      子彈時所穿戴使用，應與常理無悖。又依當時現場查獲狀
      況以觀，被告丙○○自承其睡醒後警方已在現場等語，而
      被告乙○○亦供稱至離開現場時均未與被告丙○○說話等
      語，另證人甲○○亦於本院審理時證稱於現場蒐證時，被
      告二人沒有辦法直接溝通，則被告二人在當時既未有機會
      交談，即應無串證之可能。以被告丙○○在睡覺時突然被
      叫醒之情形下，且其在警方人員錄影蒐證當時並未與被告
      乙○○說過話，則若被告丙○○當日確實僅係前往裝設冷
      氣，並無改造槍彈之犯行，衡情，其當無頂替被告乙○○
      之罪或自承改造槍、彈之犯行之必要，參以證人甲○○於
      本院審理時亦具結證稱：「丙○○起床時，精神就很好，
      看錄影帶便知，他狀況不錯。」等語，足證員警於進行蒐
      證錄影時被告丙○○之精神狀態應與常人無異。再者，警
      方人員為上揭錄影蒐證時，並未對被告丙○○以任何強暴
      、脅迫或其他不正之方法為之等情，業據被告乙○○、丙○○於本院訊問、審理時供述在卷，是被告丙○○於蒐證
      錄影時所為之自白即屬無瑕疵，即具有證據能力。又證人
      甲○○於本院九十四年八月十一日審理時具結證稱：「（
      問：入所幾點？）他們拒絕訊問，所以先放留置室。留置
      室分成三間，中間是吃飯、放棉被。兩個關在同一間留置
      室，那天晚上可以互相溝通。蒐證時是丙○○承認，但做
      筆錄時，是變成乙○○承認，我們也很納悶。」等語（見
      本院審理卷第九六頁），是被告二人即不無可能於警察局
      留置期間進行串證，其事後之供述是否與事實相符即有疑
      義。另參以被告丙○○前曾有製造可發射子彈具有殺傷力
      改造手槍之前科，有臺灣彰化地方法院八十九年度少訴字
      第一七號刑事判決在卷可考，衡情被告丙○○為警查獲當
      時應明知製造可發射子彈具有殺傷力改造槍枝之罪責重大
      ，則倘其無製造可發射子彈具有殺傷力改造槍枝等情事，
      豈有僅因毒癮發作，即向警方人員自白製造可發射子彈具
      有殺傷力改造槍枝，而甘冒被移送偵辦違反槍砲彈藥刀械
      管制條例重罪之風險？是被告丙○○辯稱其於警察錄影蒐
      證時，因毒癮發作而有意識恍惚之情形等語，顯屬推諉卸
      責之詞，不足採信。此益證被告丙○○、乙○○二人確係
      利用扣案之改造工具、材料從事製造具有殺傷力之改造槍
      枝及子彈等情，是被告丙○○上揭於為警查獲時在現場之
      自白應與事實相符，自屬可採。
（四）又被告乙○○事後雖附和被告丙○○上揭辯詞，並供稱被
      告丙○○係應其請求始於查獲當日凌晨二、三時許前往該
      工寮安裝冷氣，被告丙○○並未有製造槍、彈之犯行云云
      。惟被告乙○○於偵訊時係供稱：「（問：那天為何丙○○亦在場？）十九日凌晨我叫他去替我裝冷氣，是他朋友
      載他來的。」（見偵查卷第九八頁）；於九十四年六月六
      日本院訊問時則供稱：「（問：丙○○半夜三點多去幫你
      裝設冷氣？）對，我打電話給他，問他何時有空幫我裝設
      冷氣，他就上山來找我，當天凌晨二、三點他來找我，先
      鑽孔鑽了二個洞，累了就在那邊睡覺，後來警察就來了。
      」（見本院審理卷第二十九頁）；復於九十四年八月十一
      日審理時具結證稱：「（問：何時想裝冷氣？）……，我
      買一台中古的冷氣，在被查獲前二至三天前買的，在臺中
      建國市場買的，以多少錢買的忘記了，大約一千元左右…
      …，查獲前一天傍晚打電話給丙○○，叫他來裝冷氣。」
      、「（問：如何跟他說？）打電話問他有沒有空，幫我裝
      冷氣……，他說好有空，我叫車，叫人載他來，他二、三
      點到我那邊。」、「（問：到了之後，他作什麼事？）丙○○吃了藥之後，有量冷氣機、窗戶尺寸，之後就睡著了
      ，要裝在我被查獲那一間。」、「（問：丙○○有無量你
      那一間的窗戶？）只有量冷氣，沒有量窗戶。丙○○那間
      有一台抽風機，抽風機有無要拆掉，我想不起來。」、「
      （問：是用什麼電話打給丙○○？）公用電話。」、「（
      問：為何聯絡時，沒有以手機打給他？）我都是用易付卡
      ，沒有錢不能打。」等語（見本院卷第一０二頁至一０四
      頁）。經核與被告丙○○於偵訊時則供稱：「（問：有何
      意見？）在十九日凌晨二、三點他去我家告訴我他那裡很
      熱，問我有沒有空替他裝冷氣，後來他便帶我去（後來改
      稱是先打電話給我，問我可不可以替他裝冷氣，後來就到
      我家帶我過去），我們二人自我家坐計程車過去，到那裡
      我們尚未裝冷氣，即先施用毒品，後來我就睡著了。」等
      語（見偵查卷第一００頁）；於九十四年六月二十八日本
      院進行準備程序時則供稱：「……乙○○打電話叫朋友到
      我家，載我過去現場，坐私家轎車……。」（見本院卷第
      五五頁）；復於九十四年八月十一日本院審理時供稱：「
      （問：何時聯繫裝冷氣？）四月十九日凌晨三、四點時，
      乙○○用手機0000000000打電話給我0000
      000000、0000000000、0000000
      0000支其中一支，跟我說，問我有沒有空，是否可以
      去他那邊幫他裝冷氣，當時我有用藥，睡不著，我說好…
      …。」、「（問：如何過去？）究竟是我還是乙○○叫計
      程車我不記得，但我是坐計程車去。」、「（問：到現場
      有無裝冷氣？）到現場先施用毒品，我先量尺寸，問他要
      裝在哪裡，他說前面第一間，要把抽風扇改成冷氣，就是
      我睡著的那個房間。」、「（問：量哪個窗戶尺寸？）只
      有一個窗戶，有抽風機那個窗戶。乙○○被查獲的那個房
      間沒有冷氣機……。」、「（問：幾點施用毒品，幾點睡
      覺？）不清楚，我到現場先施用毒品，再量冷氣尺寸大小
      後，沒有做任何動作，之後就睡著了。」等語（見本院卷
      第一０一頁至一０二頁）已有多處齟齬之處，亦即針對當
      日被告乙○○究係以行動電話或公用電話與被告丙○○聯
      繫、被告二人究係於當日凌晨時或於查獲前一天傍晚即有
      聯繫、被告丙○○抵達被告乙○○所預定裝設冷氣之工寮
      ，究係由被告丙○○之朋友載同前往？或由被告丙○○單
      獨前往？或由被告乙○○叫車後搭車前往？或由被告二人
      一同前往？或係搭乘計程車或搭乘私家轎車前往、當日到
      達後被告丙○○是否僅於量完冷氣尺寸後即無任何動作或
      有進行鑽孔之動作、冷氣究係安裝於被告丙○○被查獲裝
      有抽風扇之房間或係安裝於乙○○被查獲之房間等情，被
      告二人前後供述非但反覆不一，且不相吻合。況當日被告
      丙○○若真為裝設冷氣始前往該工寮，依社會一般社會智
      識經驗，亦均會選在白天光線明亮之時為之，即便於晚上
      裝修亦不至於挑選凌晨二、三點之時為之，乃被告二人竟
      選在凌晨二、三時安裝冷氣，實有悖於常理。顯見被告丙○○事後辯稱當日係應被告乙○○之請求，始前往該工寮
      安裝冷氣云云，顯係推諉卸責之詞，而被告乙○○於偵查
      、本院審理時附和被告丙○○上揭所辯裝設冷氣之詞，亦
      屬護被告丙○○之詞，均不足採信。
（五）此外，復有扣案如附表編號一至六所示具有殺傷力之改造
      手槍六支（含彈匣五個）、如附表編號十四所示之子彈二
      十二顆（有三顆不具殺傷力，另十九顆具有殺傷力，惟鑑
      驗試射四顆，已不具殺傷力）、編號十五所示之具有殺傷
      力子彈十六顆（鑑驗試射五顆，已不具殺傷力）、編號十
      八所示之具有殺傷力之左輪子彈一顆（鑑驗試射後，已不
      具殺傷力）、被告乙○○所有，供其與被告丙○○犯未經
      許可，製造可發射子彈具有殺傷力之改造手槍所用之如附
      表編號八、九、十一至十三所示之槍枝半成品、槍管成品
      、半成品及因犯未經許可，製造子彈罪所得之如附表編號
      十九所示之試射後彈殼三十顆、被告乙○○所有，供其與
      被告丙○○犯上揭各罪所用之如附表編號七、十、十六、
      十七、二十至四十所示之彈匣、彈殼、火藥、底火及車床
      、砂輪機、鑽床、切割機、線鋸機等製造槍枝及子彈之工
      具足資佐證。綜上所述，被告丙○○上揭所辯，無非事後
      圖卸刑責之詞，不足採信。本件事證明確，被告二人之犯
      行洵堪認定。
二、按製造槍枝罪，在處罰其製造行為，故著手製造後，在完成
    有殺傷力之槍枝前，均屬未遂階段，應成立製造未遂罪。而
    改造之玩具槍，雖尚不具殺傷力，但既有改造行為，自應負
    製造未遂罪責（最高法院九十一度臺上字第二二二三號判決
    參照）。而非法製造槍砲彈藥刀械等違禁物，所侵害者為社
    會法益，如果製造之客體種類相同（同為手槍，或同為子彈
    者），縱令製造完成或未完成之客體有數個（如數支手槍、
    數顆子彈），仍為單純一罪，不發生想像競合犯之問題。是
    被告乙○○、丙○○二人製造如附表編號一至六所示改造手
    槍既遂及製造如附表編號十四、十五、十八、十九所示具有
    殺傷力子彈既遂、未遂（附表編號十四所示之三顆不具殺傷
    力子彈部分）等犯行，核係各犯槍砲彈藥刀械管制條例第八
    條例第一項之未經許可，製造可發射子彈具有殺傷力之改造
    手槍既遂罪及同條例第十二條第一項之未經許可，製造子彈
    既遂罪。被告乙○○、丙○○持有可發射子彈具有殺傷力之
    改造手槍及子彈之低度行為，應為製造之高度行為所吸收，
    均不另論罪。被告乙○○、丙○○二人就上揭未經許可，製
    造可發射子彈具有殺傷力之改造手槍及未經許可，製造子彈
    等犯行，有犯意聯絡及行為分擔，均為共同正犯。被告乙○○、丙○○先後多次未經許可，製造可發射子彈具有殺傷力
    之改造手槍及先後多次未經許可，製造子彈等犯行，均時間
    緊接，手法相同，觸犯構成要件相同之罪名，顯係基於概括
    之犯意為之，應依連續犯之規定論以一罪，並依法均加重其
    刑。被告以一製造行為同時觸犯前開二罪名，應依刑法第五
    十五條想像競合犯之規定，從一重之未經許可，製造可發射
    子彈具有殺傷力之改造手槍罪處斷。被告二人上揭未經許可
    ，製造如附表編號十九所示之具有殺傷力子彈三十顆之犯行
    ，雖未據公訴人起訴，然此部分犯行因與前揭被告二人經起
    訴判處有罪之未經許可，製造子彈罪之犯行間有連續犯之裁
    判上一罪關係，應為起訴效力所及，本院自得併予審理，附
    此敘明。又被告丙○○前曾於八十九年間，因違反槍砲彈藥
    刀械管制條例案件，經臺灣彰化地方法院判處有期徒刑二年
    八月，併科罰金五萬元確定，有期徒刑部分並於九十一年十
    二月三十一執行完畢，有臺灣臺中地方法院檢察署刑案資料
    查註紀錄表及臺灣高等法院被告全國前案紀錄表各一份附卷
    可參，其前受有期徒刑之執行完畢，五年以內再犯有期徒刑
    以上之罪，為累犯，應依刑法第四十七條之規定，遞加重其
    刑。爰審酌被告乙○○、丙○○犯罪之動機、目的、手段、
    又被告二人之犯行對於社會治安具有潛在性危害，雖尚無造
    成其他公眾或他人之現實惡害，且未進而持所製造之槍彈以
    犯案，惟猶如不定時炸彈，危害社會治安至鉅，並審酌被告
    二人製造改造手槍、子彈之數量及被告丙○○犯後猶飾詞否
    認犯行，顯無悔改之意等一切情狀，分別量處如主文所示之
    刑，併就所處罰金刑部分，均諭知易服勞役之折算標準，以
    資懲儆。
三、末查，扣案如附表編號一至六所示之可發射子彈具有殺傷力
    之改造手槍六支（含彈匣五個）及附表編號十四、十五所示
    尚未擊發具有殺傷力之子彈共二十六顆，均係屬違禁物，爰
    依刑法第三十八條第一項第一款規定宣告沒收；另扣案如附
    表編號八、九、十一至十三所示之槍枝半成品、槍管成品、
    半成品，均係被告乙○○所有，且係供其與被告丙○○犯未
    經許可，製造可發射子彈具有殺傷力之改造手槍罪所用之物
    ，業據被告乙○○供述在卷，應依刑法第三十八條第一項第
    二款規定宣告沒收；而扣案如附表編號十四所示之已鑑驗子
    彈七顆、編號十五所示已鑑驗子彈五顆、編號十八所示已鑑
    驗左輪子彈一顆及編號十九所示之彈殼三十顆，雖因鑑驗試
    射或被告二人試射而僅餘彈殼，不再具有子彈之功能，而非
    屬違禁物，惟仍係被告乙○○、丙○○所共有，因犯未經許
    可，製造子彈罪所得之物，爰依刑法第三十八條第一項第三
    款規定宣告沒收；另扣案如附表編號七、十、十六、十七、
    二十至四十所示之物，均係被告乙○○所有，供其與被告丙○○犯上揭各罪所用之物，業據被告乙○○供承在卷，應依
    刑法第三十八條第一項第二款規定宣告沒收。至於如附表編
    號四一至四六所示之物，因非屬違禁物，且無積極證據證明
    係屬被告二人所有，並與前開犯罪有關，本院無從為沒收之
    諭知；而扣案如附表編號四七所示之物，因與本案無關，且
    檢察官亦無為單獨宣告沒收之聲請，亦不另宣告沒收，均附
    此說明。
據上論斷，應依刑事訴訟法第二百九十九條第一項前段，槍砲彈
藥刀械管制條例第八條第一項、第十二條第一項，刑法第十一條
前段、第二十八條、第五十六條、第五十五條、第四十七條、第
四十二條第三項、第三十八條第一項第一款、第二款、第三款，
罰金罰鍰提高標準條例第二條，判決如主文。
中　　華　　民　　國　　94　　年　　9 　　月　　8 　　日
                        臺灣臺中地方法院刑事第十一庭
                               審判長 法  官  林源森
                                      法  官  莊嘉蕙
                                      法  官  王世華
如不服本判決，應於判決送達後十日內向本院提出上訴狀，上訴
於臺灣高等法院臺中分院 (須附繕本)。
                                      書記官  劉易柔
中　　華　　民　　國　　94　　年　　9 　　月　　8 　　日
附錄本案論罪科刑法條全文：
附表：
┌──┬──────────────────┬──────────┐
│編號│項目                                │備註                │
├──┼──────────────────┼──────────┤
│一  │仿ＣＯＬＴ廠ＣＡＬＩＢＥＲ２５型半自│含彈匣一個          │
│    │動手槍製造之玩具手槍換裝土造金屬槍管│                    │
│    │改造而成之改造手槍一支              │                    │
│    │（槍枝管制編號0000000000）│                    │
├──┼──────────────────┼──────────┤
│二  │仿ＣＯＬＴ廠ＣＡＬＩＢＥＲ２５型半自│含彈匣一個          │
│    │動手槍製造之玩具手槍換裝土造金屬槍管│                    │
│    │改造而成之改造手槍一支              │                    │
│    │（槍枝管制編號0000000000）│                    │
├──┼──────────────────┼──────────┤
│三  │仿ＦＮ廠１９１０型半自動手槍製造之金│含彈匣一個          │
│    │屬玩具手槍，換裝土造金屬槍管改造而成│                    │
│    │之改造手槍一支                      │                    │
│    │（槍枝管制編號0000000000）│                    │
├──┼──────────────────┼──────────┤
│四  │仿轉輪手槍製造之玩具手槍車通槍管及轉│                    │
│    │輪彈倉內阻鐵而成之改造手槍一支      │                    │
│    │（槍枝管制編號0000000000）│                    │
├──┼──────────────────┼──────────┤
│五  │仿ＢＥＲＥＴＴＡ廠９２ＦＳ型半自動手│含彈匣一個          │
│    │槍製造之玩具手槍車通槍管內阻鐵改造而│                    │
│    │成之改造手槍一支                    │                    │
│    │（槍枝管制編號0000000000）│                    │
├──┼──────────────────┼──────────┤
│六  │仿ＷＡＬＴＨＥＲ廠ＰＰＫ／Ｓ型半自動│含彈匣一個          │
│    │手槍製造之玩具手槍換裝土造金屬槍管而│                    │
│    │成之改造手槍一支                    │                    │
│    │（槍枝管制編號0000000000）│                    │
├──┼──────────────────┼──────────┤
│七  │手槍滅音管                          │認係玩具滅音管      │
├──┼──────────────────┼──────────┤
│八  │仿貝瑞塔手槍半成品一支              │認係玩具手槍之槍身一│
│    │                                    │支及玩具滑套一支    │
│    │                                    │                    │
├──┼──────────────────┼──────────┤
│九  │仿貝瑞塔手槍半成品一支              │認係玩具手槍之槍身一│
│    │                                    │支                  │
├──┼──────────────────┼──────────┤
│十  │彈匣十三個                          │認係玩具金屬彈匣    │
├──┼──────────────────┼──────────┤
│十一│加工中半成品槍管一支                │認係土造槍管半成品  │
│    │                                    │                    │
├──┼──────────────────┼──────────┤
│十二│槍管成品九支                        │六支認係土造槍管半成│
│    │                                    │品，三支認係玩具金屬│
│    │                                    │槍管                │
├──┼──────────────────┼──────────┤
│十三│槍管半成品三支                      │一支認係土造槍管半成│
│    │                                    │品，二支認係玩具金屬│
│    │                                    │槍管（一支內具阻鐵；│
│    │                                    │一支阻鐵業經車除）  │
├──┼──────────────────┼──────────┤
│十四│九ｍｍ子彈成品二十二顆              │其中三顆無法擊發（此│
│    │                                    │部分被告二人所犯為製│
│    │                                    │造子彈未遂罪），不具│
│    │                                    │殺傷力，餘十九顆，均│
│    │                                    │係直徑八點九ｍｍ金屬│
│    │                                    │彈頭之土造子彈，採樣│
│    │                                    │四顆試射，可擊發，具│
│    │                                    │殺傷力。            │
├──┼──────────────────┼──────────┤
│十五│八ｍｍ子彈成品十六顆                │均係具直徑約八ｍｍ金│
│    │                                    │屬彈頭之土造子彈，採│
│    │                                    │樣五顆試射，均可擊發│
│    │                                    │，認均具殺傷力。    │
├──┼──────────────────┼──────────┤
│十六│彈殼五十四顆                        │認分係土造金屬彈殼十│
│    │                                    │四顆及玩具金屬彈殼四│
│    │                                    │十顆                │
├──┼──────────────────┼──────────┤
│十七│彈頭十顆                            │認均係土造金屬彈頭  │
├──┼──────────────────┼──────────┤
│十八│左輪子彈一顆                        │認係具直徑約五厘米金│
│    │                                    │屬彈頭之土造子彈，經│
│    │                                    │試射可擊發，認具殺傷│
│    │                                    │力                  │
├──┼──────────────────┼──────────┤
│十九│已擊發彈殼三十顆                    │認均係土造金屬彈殼  │
├──┼──────────────────┼──────────┤
│二十│火藥三瓶                            │                    │
├──┼──────────────────┼──────────┤
│二一│環狀底火工業用底火八十六片          │                    │
├──┼──────────────────┼──────────┤
│二二│槍套一個                            │                    │
├──┼──────────────────┼──────────┤
│二三│射擊用耳罩一個                      │                    │
├──┼──────────────────┼──────────┤
│二四│監視鏡頭二組                        │                    │
├──┼──────────────────┼──────────┤
│二五│監視器一組                          │                    │
├──┼──────────────────┼──────────┤
│二六│ＣＤ錄影機一台                      │                    │
├──┼──────────────────┼──────────┤
│二七│護目鏡一個                          │                    │
├──┼──────────────────┼──────────┤
│二八│彈簧十條                            │                    │
├──┼──────────────────┼──────────┤
│二九│銅條十一條                          │                    │
├──┼──────────────────┼──────────┤
│三十│鋼管一條                            │                    │
├──┼──────────────────┼──────────┤
│三一│車床刀二十支                        │                    │
├──┼──────────────────┼──────────┤
│三二│老虎鉗一支                          │                    │
├──┼──────────────────┼──────────┤
│三三│扳手、鐵鎚工具一批                  │共七支              │
├──┼──────────────────┼──────────┤
│三四│砂輪機一台                          │                    │
├──┼──────────────────┼──────────┤
│三五│鑽床一台                            │                    │
├──┼──────────────────┼──────────┤
│三六│車床一台                            │                    │
├──┼──────────────────┼──────────┤
│三七│油標卡尺一只                        │                    │
├──┼──────────────────┼──────────┤
│三八│鑽頭十五支                          │                    │
├──┼──────────────────┼──────────┤
│三九│切割機一支                          │                    │
├──┼──────────────────┼──────────┤
│四十│線鋸機一支                          │                    │
├──┼──────────────────┼──────────┤
│四一│電焊機一台                          │原移送機關編號三四  │
├──┼──────────────────┼──────────┤
│四二│砂輪機一台                          │原移送機關編號三七  │
├──┼──────────────────┼──────────┤
│四三│砂輪機一台                          │原移送機關編號三八  │
├──┼──────────────────┼──────────┤
│四四│電鑽一台                            │原移送機關編號四０  │
├──┼──────────────────┼──────────┤
│四五│電鑽一台                            │原移送機關編號四一  │
├──┼──────────────────┼──────────┤
│四六│防彈衣一件                          │                    │
├──┼──────────────────┼──────────┤
│四七│海洛英零點一公克、安非他命零點三公克│                    │
│    │、注射針筒一支、玻璃吸管一支、藥鏟一│                    │
│    │支、、玻璃吸食器一組。　            │                    │
│    │                                    │                    │
└──┴──────────────────┴──────────┘
